臺灣高等法院高雄分院刑事裁定　　　　 100年度毒抗字第48號
抗　告　人
即　被　告　黃顧賢
上列抗告人因聲請觀察勒戒案件，不服臺灣高雄地方法院中華民
國100 年3 月15日裁定（100 年度毒聲字第197 號），提起抗告
，本院裁定如下：
    主  文
抗告駁回。
    理  由
一、抗告意旨略以：原裁定援引「行政院衛生署管制藥品管理局
    民國92年7 月23日管檢字第0920005609號函」所引用Clarke
    `s Isolation and Identifiction of Drugs 第二版記載，
    一般於尿液中可檢出之最大時限，海洛因為2 至4 天，嗎啡
    為2 至4 天，然本件尿液檢驗出甲基安非他命陽性反應，惟
    海洛因、嗎啡與甲基安非他命之藥性不同，原裁定比附援引
    上開函示規定，已有理由與證據之矛盾；況當時被採尿之人
    甚多，所搜集尿液瓶罐又雜亂堆放，易產生檢體與實際被採
    尿人錯置之疏失，本件自可採集被告口腔內之皮細胞比對與
    驗餘尿液作DNA 比對，且醫院之檢驗儀器每因校正頻率或操
    作人員之熟稔等因素而難免訛誤，本件自應從新檢驗尿液。
    爰提起抗告請求撤銷原裁定，諭知有利被告之裁定云云。
二、經查：被告基於施用第二級毒品甲基安非他命之犯意，於民
    國99年9 月30日18時54分許回朔96小時內某時，在某不詳地
    點，以不詳方式施用第二級毒品甲基安非他命1 次，嗣於上
    開時間因毒品案件經警通知到案後，經徵其同意採集尿液檢
    驗結果呈安非他命（檢出濃度1125ng/ml ）及甲基安非他命
    （檢出濃度3713ng /ml）陽性反應，且濃度非低等情，有調
    查筆錄、高雄市政府警察局三民第二分局之採尿姓名對照表
    及高雄市立凱旋醫院99年11月17日檢體編號H-446 號濫用藥
    物尿液檢驗報告在卷可憑；且上開檢驗報告係以GC/MS 氣相
    層析質譜儀分析法檢驗，而依該方式進行藥物及其代謝物之
    定性及定量分析，判斷上有如指紋之鑑定，幾乎不會有偽陽
    性反應發生等情，業經行政院國軍退除役官兵輔導委員會臺
    北榮民醫院83年4 月7 日以（83）北總內字第03059 號函示
    明確，被告上開採尿既經以氣相層析質譜儀法檢驗結果，認
    呈安非他命及甲基安非他命陽性反應，其檢驗結果當無偽陽
    性反應之可能，足見被告確有於該次採尿時間回溯96小時內
    某時施用第二級毒品甲基安非他命之事實，是被告辯稱本件
    可採集其口腔皮細胞與尿液從新檢驗云云，顯無必要。再者
    ，被告未曾因施用毒品案件經法院裁定送觀察勒戒，此有臺
    灣高等法院被告前案紀錄表在卷可查，足見被告係初犯施用
    施用第二級毒品，依法自應執行觀察勒程序。從而，原審以
    被告施用第二級毒品甲基安非他命之事證明確，依毒品危害
    防制條例第20條第1 項及觀察勒戒處分執行條例第3 條第1
    項之規定裁定送觀察勒戒，依法並無不當。至原裁定援引「
    行政院衛生署管制藥品管理局92年7 月23日管檢字第092000
    5609號函」所引用Clarke`sIs olation andIdentifict ion
    of Drugs第二版所載關於一般人尿液中可檢出之最大時限，
    僅引用該函示與本案無關之「海洛因為2 至4 天，嗎啡為2
    至4 天」部分，漏未引用該函示與本案相關之「安非他命為
    2 至4 天、甲基安非他命為1 至5 天」內容，致所引之內容
    與本案無涉，惟原審與本院既均認定被告確有施用甲基安非
    他命之事實，且所引之上開函文確有記載關於一般人於施用
    甲基安非他命後尿液中可檢出之最大時限等內容，並認定被
    告應送觀察勒戒，顯見此疏漏純係無關裁定宏旨之枝節問題
    ，原裁定仍予維持，一併敘明。
三、綜上所述，被告空言否認施用第二級毒品甲基安非他命之犯
    行，並未能提供證據足以證實其說或以供調查，原審裁定被
    告施用第二級毒品，令入勒戒處所觀察、勒戒，其期間不得
    逾2 月，經核尚無不合。被告提起抗告，指摘原裁定不當，
    為無理由，應予駁回。
據上論結，應依刑事訴訟法第412條，裁定如主文。
中    華    民    國   100    年    4     月    15    日
                  刑事第四庭    審判長法  官   蕭權閔
                                      法  官   吳進寶
                                      法  官   唐照明
以上正本證明與原本無異。
不得再抗告
中    華    民    國   100    年    4     月    15    日
                                      書記官   黃琳群